# 求助陈版主：历史建筑物如何入账及税务处理

提问人：tomer 时间：2012-03-29 10:57:14
楼主有一句话没有看明白，既然你单位购入的土地是原学校土地，建筑物应该在校园的土地上，但是你又说该房屋没有产权证书，也不在购入土地的范围内，该如何理解？ 个人认为， 1 、当时购入土地的款项中应该含有该建筑物的价值，就算合同未注明，也是隐含在内的。 2 、可以找评估机构评估后按照评估值入账 3 、至于房产证，可以找房管部门协商，补充资料后办理产权证。

回答人：chenyiwei
基本赞同。但需注意：评估的目的只能是把原先的购买价款分解到土地和房屋两部分，即总值不变，不能以评估的名义对土地和房屋进行重估，否则违反历史成本原则。

提问人：haiyangzhang 时间：2012-03-30 20:49:15
在补充一下，当时买这块地的时候，应该是一块熟地，由于学校没搬走，拆迁公司还为进行教学楼的拆除工作，等我们入住后，公司没来得及建造食堂和宿舍，就打申请，先暂时不要拆除这个教学楼，到现在，这个教学楼成了一个问题，麻烦陈版主给个解决的建议

回答人：chenyiwei
如上所述，可以考虑将当初的购买总价以评估值为基础分配到土地和教学楼两部分。分别进行会计处理。